【裁判字號】    90,易,1421
【裁判日期】    900723
【裁判案由】    妨害公務
【裁判全文】
臺灣臺中地方法院刑事判決                          九十年度易字第一四二一號
    公  訴  人  臺灣台中地方法院檢察署檢察官
    被      告  丙○○
右列被告因妨害公務案件，經檢察官提起公訴（九十年度偵字第六四九四號），本院
判決如左：
    主  文
丙○○於公務員依法執行職務時，當場侮辱，處拘役伍拾日，如易科罰金，以參佰元
折算壹日，緩刑貳年。緩刑期內付保護管束。
被訴毀損公務員職務上掌管物品罪部分無罪。
    事  實
一、丙○○於民國（下同）九十年四月四日凌晨一時十分許，夥同友人在台中市市區
    聚餐飲酒後，搭乘同行飲酒友人甲○○所駕駛之車號Ｒ６─七０一五號自小客車
    欲返家，途經台中市○區○○里○○街，適台中市警察局第三分局東區分駐所值
    勤員警乙○○等人正執行酒後駕車取締工作，當場發現甲○○口呼氣式酒精濃度
    值每公升達０．三八毫克，乙○○乃欲依法開具舉發違反道路交通管理事件通知
    單，丙○○見狀即出面遊說希望乙○○能高抬貴手網開一面，惟為乙○○拒絕，
    詎丙○○惱羞成怒出言「幹你娘」、「幹你娘雞歪」等穢語公然辱罵執勤之員警
    乙○○等人，對於公務員依法執行職務時，當場侮辱。
二、案經臺中市警察局第三分局報請臺灣臺中地方法院檢察署檢察官偵查起訴。
    理  由
甲、有罪部分：
一、訊據被告丙○○矢口否認有前開犯行，辯稱：他前開言語並非針對警察罵的，而
    是他的口頭禪，他已經向警察道歉了云云。惟查：被告於警訊中供稱他有向警方
    罵「幹你娘」、「幹你娘雞歪」等髒話好幾句，他是因一時氣憤又有喝酒才罵這
    些髒話（偵查卷第六頁）；於偵查中亦坦承是因警察開他朋友罰單心裡不高興才
    罵警察「三字經」（偵查卷第十九頁背面）。核與証人乙○○於本院証述情節相
    符。被告前開所辯，顯不足採。本件事證明確，被告之犯行堪以認定。
二、核被告何宗益所為，係犯刑法第一百四十條第一項之侮辱公務員罪。爰審酌被告
    並無前科記錄，品行尚佳、因酒後一時失慮觸法，、犯罪所生之危害亦非甚鉅，
    及其犯罪之動機、手段、犯罪後態度等一切情狀，量處如主文所示之刑，並諭知
    易科罰金之折算標準。再被告前未曾受有期徒刑以上刑之宣告，有台灣高等法院
    被告全國前案紀錄表一紙在卷可按，本院認其經此科刑教訓後，當益知警惕，信
    無再犯之虞，因認其所受宣告之刑，以暫不執行為適當，爰予宣告緩刑二年，並
    於緩刑期內付保護管束。
乙、無罪部分：
一、公訴意旨另以：被告丙○○因前開酒後辱罵職勤員警，員警乙○○等人乃欲將被
    告帶回台中市警察局第三分局東區分駐所依法處理，惟被告採敵對態度當場抗拒
    並以腳猛踹台中市警察局第三分局東區分駐所所有之車號ＤＱ─四四七八號巡邏
    車右前門，致該門因之凹陷毀壞致令不堪使用，毀棄、損壞公務員職務上所掌管
    之物品，致令不堪用。因認被告此部分另涉有刑法第一百三十八條之毀損公務員
    職務上掌管物品罪等語。
二、按犯罪事實應依證據認定之，無證據不得推定其犯罪事實，又不能證明被告犯罪
    者，應諭知無罪之判決，刑事訴訟法第一百五十四條、第三百零一條第一項分別
    定有明文。訊之被告堅決否認有前開犯行，渠於警訊、偵查及本院審理中均均稱
    他並非故意踢警車，而是警察欲將他帶回時，不小心踢到的。經查：本件被告踢
    前開警車致前開警車右前門有一小凹陷處，有卷附相片可稽。再証人即員警乙○
    ○於本院亦供稱前開凹陷處烤漆沒有掉落，修車廠用吸的方式將其鈑回，並未重
    新漆。亦即本件前開警王之古前車門葉子板及烤漆並無被毀壞拋棄，盡喪物質所
    之效用（毀棄），或損傷破壞，喪失其物質效用之一部或全部（損壞），或使其
    效用為無形之喪失（致令不堪用）之情形，尚難認與刑法第一百三十八條之毀損
    公務員職務上掌管物品罪構成要件相當。
三、從而，本件依前開証據尚不得逕認被告有何刑法第一百三十八條之毀損公務員職
    務上掌管物品罪犯行。此外，復查無其他積極證據足資認定被告有何公訴人所指
    此部分犯行，揆諸前開規定，自應諭知被告無罪之判決。
丙、據上論斷，應依刑事訴訟法第二百九十九條第一項前段、第三百零一條第一項，
    刑法第一百四十條第一項、第四十一條第一項前段，罰金罰鍰提高標準條例第一
    條前段、第二條、第七十四條第一款、第九十三條第一項，判決如主文。
本件經檢察官黃俊鳴到庭執行職務
中      華      民      國      九十    年      七      月    二十三    日
                                臺灣臺中地方法院刑事第一庭
                                    法  官  鄭文祺
右正本證明與原本無異。
如不服本判決，應於送達後十日內向本院提出上訴狀（須附繕本），上訴於台灣高等
法院台中分院。
                                    書記官
中      華      民      國      九十    年      七      月    二十三    日
附錄本案所犯法條全文：
中華民國刑法第一百四十條第一項
於公務員依法執行職務時，當場侮辱，或對於其依法執行之職務公然侮辱者，處六月
以下有期徒刑、拘役或一百元以下罰金。


司法院資訊處製作；財團法人民間司法改革基金會備份。
